【裁判字號】    90,易,2418
【裁判日期】    900829
【裁判案由】    妨害自由
【裁判全文】
臺灣板橋地方法院刑事判決                          九十年度易字第二四一八號
    公  訴  人  臺灣板橋地方法院檢察署檢察官
    被      告  丙○○
右列被告因妨害自由案件，經檢察官提起公訴（九十年度偵字第六一五九號），本院
判決如左：
    主  文
丙○○無罪。
    理  由
一、公訴意旨略以：被告丙○○係營業小客車之駕駛人，於民國九十年二月十五日十
    九時二十分許，駕駛Ｔ九─二六五號營業小客車搭載甲○○、乙○○夫婦行經臺
    北縣永和市○○路二四九號前時，因不滿甲○○屢以雙腳踢打椅背，竟喝令甲○○等下車，並恐嚇甲○○稱：要給你死云云，致甲○○心生畏懼等情，因認被告
    涉犯刑法第三百零五條之恐嚇罪。
二、按犯罪事實應依證據認定之，無證據不得推定其犯罪事實；又不能證明被告犯罪
    者，應諭知無罪之判決，刑事訴訟法第一百五十四條、第三百零一條第一項分別
    定有明文。又告訴人之告訴，係以使被告受刑事訴追為目的，是其陳述是否與事
    實相符，仍應調查其他證據以資審認，最高法院五十二年度台上字第一三○○號
    判例亦足資參照。且刑事訴訟上證明之資料，無論其為直接或間接證據，均須達
    於通常一般之人均不致有所懷疑，而得確信其為真實之程度，始得據為有罪之認
    定，若其關於被告是否犯罪之證明未能達此程度，而有合理懷疑之存在，致使無
    從形成有罪之確信，根據「罪證有疑，利於被告」之證據法則，即不得遽為不利
    被告之認定，亦有最高法院七十六年度臺上字第四九八六號判例可稽。
三、公訴人認被告涉犯右開犯行，無非係以告訴人甲○○指訴甚詳，核與證人乙○○
    所述相符，且告訴人與被告素昧平生，應無誣攀之理等，為其論據。訊之被告則
    堅詞否認有何犯行，並以當時三人都下車互罵，但伊並未出言恐嚇等語置辯。經
    查：被告於九十年二月十五日十九時二十分許，駕駛Ｔ九─二六五號營業小客車
    搭載甲○○、乙○○夫婦，於行經臺北縣永和市○○路二四九號前時，因甲○○
    踢到前座椅背，雙方因而發生爭執，三人均下車，嗣甲○○並以行動電話報案等
    情，為三人均陳述一致在卷，並有告訴人提出之通話紀錄乙份在卷足稽，堪信屬
    實。告訴人固指訴當時被告當時急衝猛剎數次，停車後打開車門要其與乙○○下
    車，並言如不下車要你們死等語云云，然此部分除告訴人之指述外，僅有證人乙○○之證述可為附和，惟證人乙○○實為告訴人之配偶，關係密切，且與告訴人
    一起在車上和被告發生爭執，此為被告、告訴人及證人均供述一致，足見證人與
    告訴人之利害相同，僅其未提出告訴而已，則其較之一般之證人純屬在場見聞之
    立場容有所異，而與告訴人之地位較為相近，從而其證述在法律上之檢視自應較
    一般之證人嚴格，並需有輔助證據佐證。本件被告與告訴人及證人乙○○發生爭
    執，業據被告自承不諱在卷，告訴人雖有撥打電話報警，然在當時雙方已發生爭
    執之情形下，尚不能據此即認被告確有出言恐嚇之情形；而員警據報後固亦有到
    場處理，然其到場後雙方即未再發生爭執，此經被告、告訴人及證人乙○○均供
    陳一致在卷，是以到場處理之警員顯亦無法證明被告當時是否確有恐嚇之情事。
    從而雙方發生爭執時，被告所為言語是否真有恐嚇之內容，僅有告訴人及證人乙○○之指述而已，惟其等雖與被告素昧平生，然已因上開爭執而互生嫌隙，此由
    被告亦對告訴人提出妨害自由告訴之情形即明，顯見被告與告訴人及證人乙○○
    雙方處於相對立之狀態，則其等所為不利被告之指述是否屬實，尤應有相當之證
    明，然本件除告訴人及證人乙○○之指述外，並無其他確切之事證可資佐證其等
    所述為真，依前開之說明，並基於罪疑唯輕之刑事訴訟基本原則，自難徒憑其等
    之指述即遽信屬實。綜上所述，本件被告犯罪嫌疑尚有不足，其犯罪不能證明，
    本院依法應為無罪之諭知。
據上論斷，應依刑事訴訟法第三百零一條第一項，判決如主文。
中      華      民      國      九十      年      八    月    二十九    日
                                  臺灣板橋地方法院刑事第二庭
                                          法  官  楊  博  欽
右正本證明與原本無異。
如不服本判決，應於判決送達後十日內，向本院提出上訴狀。
                                          書記官  潘  文  賢
中      華      民      國      九十      年      八    月    二十九    日


司法院資訊處製作；財團法人民間司法改革基金會備份。
